【裁判字號】    89,簡上,71
【裁判日期】    891031
【裁判案由】    傷害
【裁判全文】
臺灣屏東地方法院刑事判決                  八十九年度簡上字第七一號
    上訴人
    即被告  丁○○
            乙○○
右上訴人因被告傷害案件，不服本院屏東簡易庭八十九年度屏簡字第三六一號中華民
國八十九年七月十四日刑事簡易判決（八十九年度偵字第一八八一號）提起上訴，本
院判決如左：
    主  文
原判決關於丁○○部分撤銷。
丁○○共同連續傷害人之身體，處有期徒刑肆月，如易科罰金，以佰元折算壹日。
其他上訴駁回。
    事  實
一、乙○○曾因違反麻醉藥品管理條例案件，經本院判處有期徒刑二年六月，於民國
    八十七年一月二十五日執行完畢。丁○○於八十八年十二月十二日二十三時五十
    分許，在屏東市○○路二八一號二三八泡沫紅茶店，與其弟丙○○因債務糾紛，
    竟基於概括之犯意，揮拳毆打其弟媳婦甲○○臉部，致甲○○左臉頰壓痛傷。再
    與乙○○用木棍毆打丙○○，致丙○○受有頭部三．五×０．一公分撕裂傷、右
    肩二×一公分擦傷，後腦二×０．五公分瘀擦傷。
二、案經甲○○、丙○○訴由屏東縣警察局屏東分局移送台灣屏東地方法院檢察署檢
    察官偵查聲請簡易判決。
    理  由
一、上訴人即被告丁○○於本院審理時坦承與告訴人丙○○互毆打，但否認有打傷告
    訴人甲○○情事。上訴人即被告乙○○始終否認有傷害情事，辯說：丁○○與丙○○互毆，伊勸架云云。但查右開事實，已據告訴人丙○○、甲○○指訴明確，
    核與證人陳保光於偵查中結證情節相符，並有驗傷診斷書二紙附卷可稽。被告空
    口否認，不足採信。被告犯行足以認定。
二、核被告所為，係犯刑法第二百七十七條第一項之罪。被告丁○○先揮拳打傷告訴
    人甲○○，後持椅子打傷告訴人丙○○，時間緊接，罪名相同，顯係基於概括犯
    意反覆為之，應依連續犯規定論以一罪。被告二人打傷告訴人丙○○部分有犯意
    聯絡及行為分擔，均為共同正犯。被告乙○○曾因違反麻醉藥品管理條例案件，
    經本院判處有期徒刑二年六月，於八十七年一月二十五日執行完畢，有台灣高等
    法院被告全國前案紀錄表附卷可稽，五年內再犯本件有期徒刑之罪為累犯，應依
    法加重其刑。原審就被告乙○○部分，適用刑法第二十八條、第二百七十七條第
    一項、第四十七條、第四十一條、罰金罰鍰提高標準條例第一條前段、第二條規
    定，酌處有期徒刑，並諭知如易科罰金，以三百元折算一日，認事用法，均無不
    合。被告乙○○上訴意旨，仍執陳詞，否認犯罪，指摘原判決不當，沒有理由，
    此部分應予駁回。
三、原審關於被告丁○○部分論罪科刑，固非無見。但查被告丁○○先後傷害犯行，
    應依連續犯，已如前述，原判決則依想像競合犯論處，自有未洽。被告丁○○上
    訴意旨雖未執此指摘原判決不當，但此部分既有可議，應予撤銷改判。爰酌情仍
    處如原判決所處之刑即有期徒刑四月，並諭知易科罰金之折算標準。
據上論斷，應依刑事訴訟法第四百五十五條之一第三項、第三百六十八條、第三百六
十九條第一項前段、第三百六十四條、第二百九十九條第一項前段、刑法第二十八條
、第五十六條、第二百七十七條第一項、第四十一條、罰金罰鍰提高標準條例第一條
前段、第二條判決如主文。
本案經檢察官鍾和憲到庭執行職務。
中      華      民      國     八十九    年    十      月    三十一    日
                                    臺灣屏東地方法院刑事第三庭
                                        審判長法  官  林  正  雄
                                              法  官  柯  盛  益
                                              法  官  莊  鎮  遠
右正本證明與原本無異。
不得上訴。
                                              書記官  張  同  興
中      華      民      國    八十九    年     十一     月      三      日
刑法第二百七十七條第一項：
  傷害人之身體或健康者，處三年以下有期徒刑、拘役或一千元以下罰金。


司法院資訊處製作；財團法人民間司法改革基金會備份。
